【裁判字號】    95,交抗,30
【裁判日期】    950120
【裁判案由】    違反道路交通管理處罰條例
【裁判全文】
臺灣高等法院交通事件裁定              95年度交抗字第30號
抗  告  人
即受處分人  甲○○
上列抗告人因違反道路交通管理處罰條例案件，不服臺灣臺北地
方法院，中華民國94年10月31日所為裁定（94年度交聲字第60號
），提起抗告，本院裁定如下：
    主  文
抗告駁回。
    理  由
一、抗告意旨略以：台北市○○街本為東向西之單行道，行車順
    暢，惟民國93年7月間，未經宣導即改成雙向道，車子數量
    倍增，異常擁擠，所劃設之雙實線亦不合動線規劃，例如由
    現場之7-11超商、巷口要前往中山北路一定要壓過黃實線。
    又僅有1張採證照片，並不能證明抗告人連續逆向違規行駛
    ，而由左側壓過雙黃實線至右側行駛機車並不違法。抗告人
    曾向台北市政府聯合服務中心之交通處理小組反應，舉發路
    段未為雙黃實線曲線之設計，道路設計錯誤，現場曲線應改
    為「雙黃虛線」或「雙白虛線」，而路段改為雙向道亦有誤
    云云。
二、經查：
１、道路交通管理處罰條例所稱之汽車，包括機器腳踏車，道路
    交通安全規則第2條第1項第1款及道路交通管理處罰條例第3
    條第8款均定有明文。按機器腳踏車行駛之車道及轉彎，應
    依標誌或標線之規定行駛，道路交通安全規則第99條第1項
    前段已有明定。次按雙黃實線設於路段中，用以分隔對向車
    道，並雙向禁止超車、跨越或迴轉；分向限制線，用以劃分
    路面成雙向車道，禁止車輛跨越行駛，並不得迴轉，該標線
    為雙黃實線，道路交通標誌標線號誌設置規則第149 條第1
    項第1款第8目、第165條第1項及第2項定有明文。又按汽車
    駕駛人，爭道行駛有不依規定駛入來車道者，處新臺幣（下
    同）6百元以上1千8百元以下之罰鍰，並記違規點數1點，道
    路交通管理處罰條例第45條第3款及第63條第1項第1款亦分
    別定有明文。
２、本件抗告人即受處分人甲○○並不否認於93年7月13日下午5
    時17分許，騎乘黃毓智所有之車牌號碼RDH－718號輕型機車
    ，行經台北市○○街附近，跨越雙黃實線駛入來車道，有抗
    告人之聲明異議狀在可稽（原審卷第3頁），並有經執勤之
    台北市政府警察局中山分局中山二派出所員警當場採證之照
    片附卷可稽（原審卷第5頁），抗告人之違規情事至明。
３、抗告人雖辯稱1張採證照片，無法證明抗告人連續逆向違規
    行駛云云，惟雙黃實線設於路段中，用以分隔對向車道，並
    雙向禁止超車、跨越或迴轉，抗告人騎乘機車行駛車道，即
    應依標誌或標線之規定行駛，一有違反即屬違規，自不以連
    續違規逆向行駛為必要，是抗告人認採證照片無法證明其連
    續逆向行駛，尚有誤解。又抗告人指舉發地段無雙黃實線曲
    線之設計，其道路設計錯誤，而由單行道改為雙向道亦有設
    計錯誤云云。惟按標誌、標線、號誌之設置目的，在於提供
    車輛駕駛人及行人有關道路路況之警告、禁制、指示等資訊
    ，以便利行旅及促進交通安全，道路交通標誌標線號誌設置
    規則第2條定有明文，抗告人既騎乘機車參與道路交通，即
    應對道路上設置之所有標誌、號誌、標線加以特別之注意，
    並確實遵守，以維全體用路人之交通安全。抗告人雖認本案
    違規地點之道路標線設計不當，惟於檢討重新劃設標線前，
    抗告人仍應遵守既有之交通標線，以維持全體用路人、車之
    安全，是抗告人此部分所辯，亦無可取。本件事證明確，抗
    告人違規行為應堪認定。
三、原審以抗告人於93年7月13日下午5時17分許，騎乘車號RDH
    －718號之輕型機車，行經台北市○○街附近，跨越雙黃實
    線駛入來車道，事證明確，認為原處分機關依同條例第45條
    第3款對抗告人處罰鍰9百元，並應依同條例第63條第1項第1
    款之規定，予以記違規點數1點，並無違誤，而駁回抗告人
    之異議。經核其認事用法，並無違誤，是本件抗告，並無理
    由，應予駁回。
據上論斷，應依道路交通案件處理辦法第26條，刑事訴訟法第41
2條，裁定如主文。
中    華    民    國    95    年    1     月    20    日
                  刑事第十六庭  審判長法  官  曾德水
                                      法  官  范清銘
                                      法  官  杜惠錦
以上正本證明與原本無異。
不得再抗告。
                                      書記官  楊秋鈴
中    華    民    國    95    年    1     月    20    日


司法院資訊處製作；財團法人民間司法改革基金會備份。
